臺灣桃園地方法院刑事判決　　　　　　　　　　　　　九十年度易字第二四五七號
　　公　訴　人　臺灣桃園地方法院檢察署檢察官
　　被　　　告　子○○　男　二.
　　被　　　告　丑○○　男　二.
　　被　　　告　壬○○　男　二.
　　被　　　告　甲○○　女　二.
右列被告因賭博案件，經檢察官提起公訴（九十年度偵字第六八七三號）及移送併案
審理（九十年度他字第六八七三號、九十一年度偵字第一二０八五號），本院判決如
左：
    主    文
子○○、丑○○、壬○○共同以賭博為常業，各處有期徒刑陸月，如易科罰金，均以
參佰元折算壹日。扣案之之電動機具頑皮豹伍拾貳台（含ＩＣ板伍拾貳片）、六人座
賓果輪盤壹台（含ＩＣ板陸片）及八人座賽馬壹台（含ＩＣ板玖片）、現金共新台幣
拾壹萬參仟元、無線電對講機貳台、七星牌香煙拾伍包及電子計算機壹台，均沒收。
甲○○無罪。
    事    實
一、丙○○（本院已審結）係設在桃園縣中壢市○○路二六０號一、二樓之公眾得出
    入之「寶島電子遊藝場」負責人，該店業依電子遊戲業管理條例規定辦理營利事
    業登記及營業級別（限制級）登記，經核准經營「娛樂類」電子遊戲場業，於九
    十年一月一日以月薪新台幣（下同）二萬一千元雇用子○○擔任現場負責人，於
    九十年四月六日以月薪一萬七千元雇用辰○○（本院已審結），於九十年三月五
    日以一萬七千元雇用寅○○（本院已審結）任開分之工作，於九十年四月五日以
    月薪一萬七千元雇用丑○○從事打雜幫客人倒茶水等工作，於九十年一月初以月
    薪二萬一千元雇用壬○○擔任外場工作。詎渠等竟共同基於賭博營生為業之犯意
    聯絡，丙○○自民國九十年一月五日（起訴書誤載為八十九年間某日起）經主管
    機關核准登記起，其餘受雇人子○○等自受雇時起，利用丙○○在上址擺設電動
    機具頑皮豹五十二台（含ＩＣ板五十二片）、六人座賓果輪盤一台（含ＩＣ板六
    片）及八人座賽馬一台（含ＩＣ板九片），與來店不特定客人賭博財物，其賭博
    方式為賭客以每次新臺幣一千元開一千分，賭客憑其開分所得之積分每次押注不
    等之分數，倘未押中，該次賭資即歸丙○○等人贏取，若押中，則依壓中之倍數
    累積積分。賭客賭贏累積之分數經開分員寅○○洗分後，子○○等內場人員以一
    包香煙代表一千分交予賭客，子○○、丑○○等即以無線電對講機跟外場壬○○
    聯絡賭客兌換現金事宜，賭客至外場憑香煙代表之積分與壬○○依原比例兌換現
    金。丙○○、子○○、辰○○、寅○○、丑○○及壬○○均恃此維生，以之為常
    業。其中賭客癸○○自九十年二月間起至同年四月十八日止，先後在上址遊藝場
    把玩機具並兌換現金十次。迨於九十年四月十八日十二時三十分許，適有客人卯
    ○○（本院已審結）、乙○○（本院已審結）、戊○○（本院已審結）、丁○○
    （另行審結）、甲○○、庚○○（本院已審結）、己○○（本院已審結）、巳○○（本院已審結）、辛○○（本院已審結）、癸○○（本院已審結）在上址遊藝
    場把玩上開電動具為警當場查獲，並扣得上開電動機具頑皮豹五十二台（含ＩＣ
    板五十二片）、六人座賓果輪盤一台（含ＩＣ板六片）及八人座賽馬一台（含Ｉ
    Ｃ板九片），並分別自壬○○、寅○○、子○○、癸○○、辰○○身上取出犯罪
    所得之財物五萬八千元、七千元、三萬元、三千元（按癸○○當日向壬○○兌換
    三千元，故在癸○○身上查獲其餘七千三百元屬癸○○所有）及一萬八千元，分
    別在丑○○、壬○○身上查獲供店內與外場聯絡兌換現金用之無線電對講機各一
    台，在壬○○身上查獲賭客兌換現金交予之七星牌香煙十五包及電子計算機一台
    。
二、案經桃園縣警察局中壢分局報告臺灣桃園地方法院檢察署檢察官偵查起訴及移送
    併案審理。
    理    由
壹、有罪部分（被告子○○、丑○○、壬○○部分）：
一、訊據被告子○○、丑○○及壬○○等坦承以二萬一千元至一萬七千元不等之薪資
    受雇於被告丙○○，被告子○○在該店擔任現場負責人，被告丑○○擔任幫客人
    打雜、倒茶水，被告壬○○擔任外場工作等情不諱。惟被告子○○、丑○○及壬○○均否認有何常業賭博犯行，辯稱：店內電動玩具機具純屬娛樂，不得兌換現
    金云云。惟查：
  (一)被告丙○○於上址經營電玩業，並曾申請營利事業登記及電子遊戲場營業登記乙
    節，有桃園縣政府營利事業登記證、電子遊戲場營業級別證各乙紙在卷可稽。本
    件查獲時，扣得上開電動機具，並分別自壬○○、寅○○、子○○、癸○○、辰
    ○○身上取出犯罪所得之財物七千元、三萬元、三千元（按癸○○當日向壬○○
    兌換三千元，故在癸○○身上查獲其餘七千三百元屬癸○○所有）及一萬八千元
    ，分別在丑○○、壬○○身上查獲供店內與外場聯絡兌換現金用之無線電對講機
    各一台，在壬○○身上查獲賭客兌換現金交予之七星牌香煙十五包及電子計算機
    一台等物，亦有現場檢查紀錄、搜索扣押證明筆錄、桃園縣警察局電動玩具保管
    清單及扣押物品清單可憑。
  (二)被告壬○○於警訊中稱：「（你現業何處？擔任何職？薪資如何？老闆係何人？
    ）「先鋒遊樂場」（按即為寶島遊藝場）（中壢市○○路二六號）外場的職務。
    全薪每月新台幣二萬一千元整。我只知道營利事業登記證負責人為丙○○。」、
    「（所謂外場係負責何種分工？）就是負責泊車，其次就是有客人中獎，需兌換
    現金，就由現場負責人綽號「阿基」的以無線電發出訊號給我，待客人洗分後，
    以不特定之香煙，交給我後，我在將其所傳達不特定金額交給客人。」、「（警
    方在你身上所查獲之無線電一支係由何人交給你使用？）就是幹部「阿基」。」
    、「（今日警方在賭客癸○○身上所查獲一萬零三百元，有多少是他贏來的？）
    新台幣三千元是我交給他的。」、「（當時係由何人發出訊號給你？莊員又交出
    何種物品給你？）是副理「阿基」叫說癸○○三千代三包煙。癸○○有將三包香
    煙交給我後，我才拿出新台幣三千元給他。」、「（警方今日在你身上所查扣之
    香煙十五包，是否均為賭客交給你後所留存？）是的。」、「（你們外場交接班
    ，每般所交接的週轉金有多少？）新台幣五萬元是基本的，有時開分小姐向客人
    收取的現金均交付給我。」、「（你的意思就是外場之週轉金係賭客要求兌換現
    金，均由外場員支出的）是的。」、「（賭客癸○○是否你店內常客？他共曾向
    你兌換過多少現金？）是的，除此之外，大約有十次之多。」（見九十年度偵字
    第六八七三號偵查卷第十八頁、第十九頁）等語，「（現今警方查獲之副理子○○，是否就是你在第一次警訊筆錄中所稱的「阿基」？）對的。」、「（警方當
    時在你身上所查獲之現金新台幣五萬八千七百元整，是否就是遊樂場所交接的週
    轉金？）是的。」（見同上偵卷第二０頁）等語，於偵查中稱：「（何時起在先
    鋒遊樂場工作？）今年一月初，月薪二萬一千元。」、「（何人聘僱？）現場負
    責人子○○面試我，負責人是丙○○。」、「（負責工作內容？）早上八點至晚
    上八點，負責外場，幫客人找車位，客人要洗分時，內場人員會通知以無線電方
    式通知我，客人自內場拿不特定的香煙，內場人員通知我數額，我將現金兌換持
    香煙來兌換的客人，兌換出去的金額，我會將數目記在紙上，兌換額平均我身上
    會帶五萬元，五萬元是由上一班人員交接給我，原則上五萬元週轉金都足以兌換
    。」、「（查獲無線電何來？）內場人員交給我的，及客人要洗分時用以傳訊息
    的。」、「（平均每日洗分的客人有多少？）一班下來約十個人，即每天我上班
    時間內約兌換十多次。」、「（客人自內場拿的香煙如何處置？）我下班時交回
    店方，作為與內場人員計算金額是否相符。」、「（警訊稱現場負責人「阿基」
    年籍資料？）是子○○。」、「（查獲時是否正在兌換賭金？）該名賭客常到店
    內，叫癸○○，他拿三包煙出來，內場人員以無線電通知我拿三千元給他。」、
    「（是否均由你負責兌換現金？）是。」、「（查獲五萬八千七百元何用？）是
    兌換給賭客用的週轉金。」、「（內場有多少工作人員？）開分小姐二人，現場
    負責人一名，我負責外場，店是二十四小時營業。」（見同上偵卷第一四三頁至
    第一四五頁）等語，參酌前開理由一、(一)警方於案發當日分別自壬○○、寅○○
    、子○○、癸○○、辰○○身上取出犯罪所得之財物七千元、三萬元、三千元及
    一萬八千元，分別在丑○○、壬○○身上查獲供店內與外場聯絡兌換現金用之無
    線電對講機各一台，在壬○○身上查獲賭客兌換現金交予之七星牌香煙十五包及
    電子計算機一台，足認該遊藝場藉擺設之電動遊戲機具與客人賭博財物，然後賭
    客把玩機台累積分數，要兌換現金時，經由遊藝場小姐被告寅○○等洗分，由被
    告子○○、丑○○等內場人員給予賭客代表累積分數之香煙，而後由現場負責人
    即負責內場之員工被告子○○、被告丑○○，以無線電對講機聯絡外場被告壬○○。雖被告於本院調查時辯稱：當時警察製作筆錄時有威脅，如不承認，因晚間
    還要上課，所以就這樣說云云，惟查證人即查獲之員警謝金龍於本院調查時證稱
    ，警方到該遊藝場臨檢，盤查每一位客人，被告癸○○、被告壬○○主動承認該
    遊藝場可以洗分兌換現金，製作筆錄時並有錄音等語，而被告壬○○於移送桃園
    地方法院檢察署偵訊時，其供述與警訊所述相同，並有全程錄音，錄音帶存放於
    同上偵查卷卷末頁，足以證明被告壬○○自白之任意性，是以被告壬○○於本院
    供述，因警方脅迫，晚上要上課，要提早離去云云，顯屬為其事後畏罪卸責之詞
    ，亦為迴護其他遊藝場共同被告之詞，尚難採信。從而其他被告子○○、丑○○
    辯稱，該店純屬娛樂，不能洗分兌換現金，即無足採。
  (三)被告癸○○於警訊中稱：「（你在何時要求洗分小姐將你分數洗畢？當時機台內
    之分數有多少？）在十八日十二時要求洗分小姐洗分。當時機台內有三千分。」
    、「（該店是以何種方式兌換現金？當時情形如何？）在店內向洗分（開分）小
    姐要求洗分後，由店內男性員工交給我香煙，在到外面找該店的員工拿錢。我當
    時因機台內有三千分，要求開（洗）小姐洗畢後，由一位男性員工將三包香煙交
    給我，我在外面向該店外場員工交出三包煙後，該名員工就將新台幣三千元交給
    我。」、「（警方查獲之外場員工壬○○是否就是將現金交付給你的人？）是的
    。」、「（你共曾在該店兌換過幾次現金？）大約十次左右。」（見同上偵卷第
    四七頁、第四八頁）等語，於偵查中稱：「（今日何時至先鋒遊藝場？）上午時
    一時許進入，以一千元開分完七ＰＫ機台開一千五百分。」、「（把玩情形？）
    我打一下子，分數達三千分，就跟開分小姐說要洗分，我十一時進入，十二時要
    離開，開分小姐叫我到櫃臺拿給我香煙，我將香煙交給他，我拿三包香煙交給外
    場工作人員兌換三千元，外面的工作人員即剛才和我一同在警局的壬○○。」、
    「（到該店曾洗分換錢過幾次？）有幾次，記不清楚，約十次，換的方式與剛才
    所言相同，我幾乎都玩到三千分左右就不玩了。」（見同上偵查卷四九頁、第五
    時頁）等語，經核與被告壬○○前開於警訊、偵查所述關於被告癸○○洗分兌換
    現金，以及曾經兌換過多少次金錢之情相同，足徵被告癸○○上開自白與事實相
    符，足堪採信。益足證該遊藝場確實有以擺設電動玩具機台與賭客對賭，賭客累
    積之分數可以洗分兌換現金，被告癸○○在該遊藝場連續賭博。雖被告癸○○於
    本院調查時辯稱：因當時還要拜訪客戶，警察不讓伊走，也不讓伊與客戶聯絡，
    為了早點離開，所以就承認了云云，惟亦如前述，縱如被告癸○○所言，在警局
    製作筆錄，因警方不讓被告癸○○離開，而不得不承認，然被告移送臺灣桃園地
    方法院檢察署檢察官訊問時，被告癸○○供述，與警訊所述相同，檢察官偵訊並
    有錄音，附在偵查卷內，足徵被告癸○○自白的任意性，況且苟非親身經歷見聞
    之事實，如何能陳述的這麼明確，除非是警方、檢方故入人於罪，而於警訊筆錄
    及偵訊筆錄故為如此記載，此又為不可能之事。故被告癸○○於本院調查時前開
    辯稱，同屬為其畏罪卸責之詞，而同為迴護其他在遊藝場工作共同被告之詞，而
    不足採。
  (四)又被告丙○○擺設之電動玩具機具多達五十四台，並分別雇用子○○、辰○○、
    寅○○、丑○○及壬○○等人擔任該遊藝場現場負責人、開分員或外場人員等職
    務，依照被告丙○○查獲擺設電動玩具機台之數目及雇用之人數，足見其經營規
    模不小，足見侍此營生，被告子○○、丑○○及壬○○均受雇於被告丙○○，被
    告子○○在該店擔任現場負責人，被告丑○○擔任幫客人打雜、倒茶水，被告壬○○擔任外場工作，足認被告子○○、丑○○及壬○○係賴該賭博電玩為謀生之
    憑藉，據此，被告丙○○、子○○、丑○○及壬○○以賭博為常業，且渠等三人
    間有犯意連絡及行為分擔甚明。
  (五)末查，被告子○○前於八十八年三月一日受雇於周姿佑在桃園縣中壢市○○路二
    段二六０號公眾得出入之場所開設「壢威遊藝場」，利用遊藝場之電動賭博機具
    與不特定客人賭博財物，經檢察官提起公訴，並經本院於九十年八月二十三日以
    九十年度易字第九０九號判決常業賭博判處有期徒刑六月，如易科罰金，以三百
    元折算壹日在案，而本件被告係於九十年一月一日受雇於被告丙○○經營之「寶
    島遊藝場」，利用遊藝場之電動玩具機具與不特定客人賭博財物，被告前案常業
    賭博犯行為警查獲時起迄本件受雇於被告丙○○時止，其間相隔約半年，顯見被
    告子○○於前次常業賭博賭博犯行後已斷絕續犯之意，嗣因他故始萌生另為本件
    犯行之情甚明，前後犯意自屬個別，彼此間並無單純一罪或連續犯裁判上一罪之
    關係，本院自得就本件再予審判，併此敘明。
  (六)綜上所述，被告丙○○等經營寶島遊藝場，有將被告癸○○所得之電動玩具機具
    累積分數兌換金錢，是有賭博之行為，被告子○○、丑○○及壬○○等所辯顯係
    卸責之詞，不足採信。是本件事證已臻明確，被告子○○等犯行堪予認定。
二、核被告子○○、丑○○、壬○○所為，均係犯刑法第二百六十七條之常業賭博罪
    。被告丙○○與被告子○○自九十年一月一日起，其後至同年一月五日起與被告
    壬○○，至同年三月五日起與被告寅○○，同年四月五日起與被告丑○○，翌日
    四月六日起與被告辰○○間，有犯意連絡及行為分擔，被告子○○、丑○○及壬○○均為共同正犯。又臺灣桃園地方法院檢察署九十年度他字第六八七三號，移
    送併案審理意旨另以被告丙○○、子○○、壬○○、丑○○、寅○○、辰○○等
    人在上址以上述之方法與賭客賭博，與本件為同一事實，本院自應併予審理論究
    ，附此敘明。爰審酌被告子○○、丑○○及壬○○受雇於被告丙○○，賺取微薄
    薪資及賭博對社會風氣之不良影響、各人從事時間之長短，及犯後態度等及其他
    一切情況，分別量處如主文所示之刑，並諭知易科罰金之折算標準。
三、沒收：
  (一)扣案之電動機具頑皮豹五十二台（含ＩＣ板五十二片）、六人座賓果輪盤一台（
    含ＩＣ板六片）及八人座賽馬一台（含ＩＣ板九片），均為賭博之器具，不論屬
    被告所有與否，均應依刑法第二百六十六條第二項規定，於對各被告所犯賭博罪
    諭知主刑項下宣告沒收。
  (二)又扣案分別自壬○○、寅○○、子○○、癸○○、辰○○身上取出犯罪所得之賭
    資五萬八千元、七千元、三萬元、一萬零三百元及一萬八千元，依照被告壬○○
    前開理由壹、一、(三)所述由內場開分小姐被告辰○○、寅○○向至遊藝場把玩電
    動機具之人收取現金開分，交付外場之被告壬○○當作週轉金之用，於賭客把玩
    賭博機具累積分數，向洗分小姐洗分兌換香煙代表累積之分數，而後由被告子○○以無線電連絡外場之被告壬○○，賭客持香煙向外場之壬○○兌換現金等情觀
    之，足見在該電動遊藝場工作之被告壬○○、寅○○、子○○及辰○○等人查獲
    之現金五萬八千元、七千元、三萬元及一萬八千元等顯係因犯罪所得及供犯罪所
    用或預備之物，是被告壬○○等辯稱，渠等身上查獲之現金均屬渠等私人所有錢
    財，尚難採信。且上開現金均屬該寶島遊藝場負責人被告丙○○，均應依刑法第
    三十八條第一項第二款、第三款規定宣告沒收。
  (三)扣案之無線電對講機二台，分別在被告丑○○及被告壬○○身上查獲，係供店內
    與外場聯絡兌換現金之用，另在被告壬○○身上查獲賭客兌換現金交予之七星牌
    香煙十五包及電子計算機一台係供計算賭資之用，上開物品均為被告丙○○等所
    有且係供本件犯罪所用之物，爰依刑法第三十八條第一項第二款予以宣告沒收。
四、退回併辦部分（九十一年度偵字第一二０八五號）：
    公訴意旨另指被告丙○○、寅○○自九十年十一月十九日為警查獲後起至九十一
    年六月二十六日止在上址即以上述方法與賭客賭博云云。檢察官此部分移送本院
    併案審理部分，與被告子○○、丑○○及壬○○間並無任何關聯，且前經本院對
    同案被告丙○○、寅○○為判決時，於判決中諭知退回檢察官另行依法偵辦，附
    此敘明。
貳、無罪部分（被告甲○○部分）：
一、公訴意旨另以：被告甲○○於九十年四月十八日十二十三十分許，在上址寶島電
    動遊藝場賭玩電動機具為警當場查獲，並扣得上開賭博性電動玩具及賭資等物，
    因認被告卯○○等人均犯刑法第二百六十六條第一項之賭博罪嫌云云。
二、按犯罪事實應依證據認定之，無證據不得推定其犯罪事實，刑事訴訟法第一百五
    十四條定有明文。又所謂認定犯罪事實之證據，係指足以認定被告確有犯罪行為
    之積極證據而言 (最高法院二十九年上字第三一0五號判例參照)。訊據被告甲○○固坦承為警查獲時有在該遊藝場，惟均堅決否認有何賭博犯行，辯稱：當時係
    去該遊藝場找人等語。經查為警查獲之客人卯○○、乙○○、戊○○、庚○○、
    己○○、巳○○、辛○○、癸○○等均表示，該遊藝場均為純屬娛樂性質，累積
    之分數可兌換香煙，不可以兌換金錢等語，且經本院判決卯○○等人無罪在案。
    。又查寶島遊藝場老闆及員工被告丙○○、子○○、辰○○、寅○○及丑○○均
    否認有兌換現金予客人，僅被告壬○○承認有兌換現金予賭客被告癸○○，並未
    兌換現金予其他被告卯○○等九人，業詳如前述。按賭博是犯罪行為，衡以隱密
方式進行，且就經營業者而言，客人能將押注金額玩光，不兌回現金，所得利潤
    最高，是被告丙○○等人上開供述，符合經驗法則，應可採信。足認本件被告丙○○等人經營賭博電玩之方式，係不公開告知客人可以兌換現金，以免遭取締，
    如熟客介紹或客人一再要求，始同意兌換現金，並非每個客人均知道可以洗分兌
    換現金。同案被告卯○○等人固然前往於上揭時、地把玩電動機具，然上開機具
    本質上屬娛樂檯，同案被告卯○○等人自警訊、偵查中及審理中均否認知道可以
    兌換現金，其餘寶島遊藝場之老闆及員工被告丙○○、子○○等亦均否認有兌換
    現金予被告卯○○等人，並無積極證據足認被告卯○○等人知情而以金錢輸贏為
    目的與被告丙○○、子○○、辰○○、寅○○、丑○○及壬○○等人對賭，即與
    賭博係以偶然之事實決定財物之得失之情形有間。而按之警察取締電動遊藝場，
    恆將所有在場人不管騎到遊藝場之原因，均全部帶回警局，故被告甲○○稱至遊
    藝場尋人一節，應堪採信。而被告卯○○等人在該遊藝場把玩電動玩具機台與賭
    博之要件有間，業如前述，更何況被告甲○○案發當時到遊藝場尋人，更難以賭
    博罪相繩，是不能證明被告甲○○犯罪，此部分自應為被告甲○○無罪之諭知。
參、至被告丁○○俟到案後另結。
據上論結，應依刑事法第二百九十九條第一項前段、第三百零一條第一項、刑法第二
十八條、第二百六十七條、第二百六十六條第二項、第四十一條第一項前段、第三十
八條第一項第二款、第三款、罰金罰鍰提高標準條例第一條前段、第二條，判決如主
文。
本案經檢察官林安紜到庭執行職務。
中      華      民      國    九十一    年     十二     月    三十一    日
                                臺灣桃園地方法院刑事第庭
                                      法  官  黃永定
右正本證明與原本無異。
如不服本判決，應於判決送達後十日內，向本院提出上訴狀。
                                      書記官  施春祝
中      華      民      國    九十二    年     一       月      二      日
附論罪科刑依據之法條：
刑法第二百六十六條
在公共場所或公眾得出入之場所賭博財物者，處一千元以下罰金，但以供人暫時娛樂
之物為賭博者，不在此限。
當場賭博之器具與在賭檯或兌換籌碼處之財物，不問屬於犯人與否，沒收之。
刑法第二百六十七條
以賭博為常業者，處二年以下有期徒刑，得併科一千元以下罰金。
